---
title: "Draft R Markdown document"
author: "Your Name"
format: html
editor:
    markdown:
        wrap: 72
        canonical: true
---

```{r}
targets::tar_config_set(store = here::here("_targets"))
library(tidyverse)
library(targets)
library(tidymodels)
source(here::here("R/functions.R"))
lipidomics <- targets::tar_read(lipidomics)
```

```{r}
targets::tar_read(df_stats_by_metabolite) %>%
  mutate(MeanSD = glue::glue("{value_mean} ({value_sd})")) %>%
  select(Metabolite = metabolite, `Mean SD` = MeanSD) %>%
  knitr::kable(caption = "Descriptive Statistics of the metabolites")


```

```{r}
targets::tar_read(fig_metabolite_distribution)
# Sådan læser man Target objecterne 

```

#Building the model

### HERFRA ER DET SUPER GODT!

```{r}
log_reg_specs <- logistic_reg() %>%
  set_engine("glm")
log_reg_specs

lipidomics_wide <- lipidomics %>%
  column_values_to_snake_case(., metabolite) %>%
  metabolites_to_wider()
```

```{r}
recipe(class ~ metabolite_lipid_ch_3_1 + age + gender, data = lipidomics_wide)
```

```{r}
recipe(lipidomics_wide) %>%
  update_role(metabolite_lipid_ch_3_1, age, gender, new_role = "predictor") %>%
  update_role(class, new_role = "outcome") %>%
  step_normalize(starts_with("metabolite_"))
```

```{r}
recipe_specs <- lipidomics_wide %>%
  create_recipe_spec(metabolite_lipid_ch_3_1)
recipe_specs
```

```{r}
workflow() %>%
  add_model(log_reg_specs) %>%
  add_recipe(recipe_specs)

model_workflow <- create_model_workflow(log_reg_specs, recipe_specs)
model_workflow

model_workflow <- create_model_workflow(
  logistic_reg() %>%
    set_engine("glm"),
  lipidomics_wide %>%
    create_recipe_spec(metabolite_lipid_ch_3_1)
)
model_workflow

fitted_model <- model_workflow %>%
  fit(lipidomics_wide)
fitted_model

# Without the exponentiate
fitted_model %>%
  extract_fit_parsnip() %>%
  broom::tidy()

# Getting exponentiated data
fitted_model %>%
  tidy_model_output()


# The full thing!

create_model_workflow(
  logistic_reg() %>% set_engine("glm"),
  lipidomics_wide %>%
    create_recipe_spec(metabolite_lipid_ch_3_1)
) %>%
  fit(lipidomics_wide) %>%
  tidy_model_output()
```

## Running multiple models

```{r}
lipidomics %>%
  split_by_metabolite()
```

```{r}
#Split, map, combine!
model_estimates <- lipidomics %>%
    split_by_metabolite() %>% 
    purrr::map(generate_model_results) %>% 
    purrr::list_rbind() %>% 
    filter(stringr::str_detect(term, "metabolite_"))
#PS modellen er class, t1d. 

```

```{r}
#Just to get the normal lipid names 
lipidomics %>% 
    select(metabolite) %>% 
    mutate(term = metabolite) %>% 
    column_values_to_snake_case(term) %>% 
    mutate(term = str_c("metabolite_", term)) %>% 
    distinct(term, metabolite) %>% 
    right_join(model_estimates, by = "term")


add_original_metabolite_names(model_results = model_estimates, data = lipidomics)


calculate_estimates(lipidomics)

        
```

#---------------------------

# Sådan her gør du filerne IKKE gemmes i git

use_git_ignore("\_site")

alrt med "\_" foran ignorerer target

Nårm du skal lave en hjemmeside, kør da quarto publish gh-pages i
terminalen

hvis ikke kan andre ikke rigtig set det, så er det blot filer på din
computer

# Mal Own notes

-   recipes is transformations
-   engine is model

## This is poorly formatted

-   This is item 1
-   This is item 2

# List of notes

-   Her vil R selv formattere, så hvis der ikke er mellemrum nok vil R
    selv indføre det pga ting vi indsatte i headeren (canonical: true)
-   Generelt vil R med dette canocicla sørge for det er mellemrum mellem
    tingene
-   Wrap 72 is visual mode

If it is a part of the build, it will be joined as a package. A part of
the workflow will be joined as a Suggestion.

If things does not work, try renv::install()

.libPaths() = tjek om du er i dit projekt, vi vil gerne være i renv

# Comands for targets

-   targets::tar_make() \<- incorporating into pipeline
-   targets::tar_visnetwork()
-   targets::tar_outdated()
-   targets::tar_read()
-   styler:::style_active_file()

## Website

-   two spaces refer to a tab

knitr: opts_chunk: echo: false #her betyder det at dette dokument vælger
ALt output, intet kode vises

Hvis du skriver echo: true vil hver enkelt code chunbk bestemme om der
er kode med eller ej
